【裁判字號】    97,訴,4097
【裁判日期】    971128
【裁判案由】    違反電信法等
【裁判全文】
臺灣臺中地方法院刑事判決              97年度訴字第4097號
公  訴  人  臺灣臺中地方法院檢察署檢察官
被      告  甲○○
                    （現另案於臺灣臺中女子監獄執行中）
上列被告因違反電信法等案件，經檢察官提起公訴（97年度偵緝
字第357號），被告於準備程序中就被訴事實為有罪之陳述，經
告以簡式審判之旨，並聽取意見後，本院合議庭裁定由受命法官
依法獨任進行簡式審判程序判決如下：
    主    文
甲○○竊盜，累犯，處有期徒刑月，如易科罰金，以新臺幣壹
仟元折算壹日；又意圖為自己不法之利益，以無線方式，盜用他
人電信設備通信，累犯，處有期徒刑月，如易科罰金，以新臺
幣壹仟元折算壹日。應執行有期徒刑有期徒刑肆月，如易科罰金
，以新臺幣壹仟元折算壹日。
    犯罪事實
一、甲○○前於民國95年間因犯詐欺取財罪，經本院判處有期徒
    刑3月確定，送監執行，於96年6月8日縮刑期滿執行完畢。
    詎仍不知悔改，意圖為自己不法之所有，於96年6月30日22
    時57分左右，利用其借住機會，在臺中市南屯區○○○○街
    129號4樓之4乙○○住處，趁乙○○熟睡時，以徒手竊取乙
    ○○所有置於電視機旁充電之聲寶牌行動電話（內有電話號
    碼0000000000號行動電話門號卡1張）1支，得手後，另基於
    意圖為自己不法之利益，自同日22時57分起至同年7月1日12
    時24分止，盜用該0000000000號行動電話門號之電信設備與
    他人通信及收發簡訊共15次，因而獲得不詳金額之免付通話
    費之不法利益。嗣經乙○○報警而查獲。
二、案經臺中市警察局第四分局報請臺灣臺中地方法院檢察署檢
    察官偵查起訴。
    理    由
一、按除被告所犯為死刑、無期徒刑、最輕本刑為3年以上有期
    徒刑之罪或高等法院管轄第一審案件者外，於前條第1項程
    序進行中，被告先就被訴事實為有罪之陳述時，審判長得告
    知被告簡式審判程序之旨，並聽取當事人、代理人、辯護人
    及輔佐人之意見後，裁定進行簡式審判程序，刑事訴訟法第
    273條之1第1項定有明文。本件被告所犯係死刑、無期徒刑
    、最輕本刑為3年以上有期徒刑以外之罪，其於準備程序中
    就被訴事實為有罪之陳述，且經審判長告知被告簡式審判程
    序之旨，並聽取公訴人及被告之意見後，本院合議庭認為適
    宜而裁定由受命法官獨任進行簡式審判程序，合先敘明。
二、現行刑事訴訟法為保障被告之反對詰問權，排除具有虛偽危
    險性之傳聞證據，以求實體真實之發現，於該法第159條第1
    項明定被告以外之人於審判外之言詞或書面陳述，除法律有
    規定者外，不得作為證據。是被告以外之人於審判外之陳述
    ，除有同條第2項之除外情形，或符合同法第159條之1至第1
    59條之5，或其他法律有特別規定得為證據之情形者外，自
    不採為論罪之依據。簡式審判程序，貴在審判程序之簡省便
    捷，檢察官指出之證據方法，只要被告及辯護人無異議，即
    可使用，縱或是被告以外之人在審判外之陳述，亦得作為證
    據，是刑事訴訟法第159條第2項規定；「法院以簡式審判程
    序，不適用之」；第273條之2規定：「簡式審判程序之證據
    調查，不受第159條第1項…規定之限制」，是於簡式審判程
    序，有關傳聞證據之證據能力限制規定自無適用之餘地，併
    先敘明。
三、訊據被告甲○○對於上揭犯罪事實均坦承不諱，核與證人即
    告訴人乙○○於警詢時證述明確，並有通聯調閱查詢單1份
    在卷足資佐證，足認被告自白，核與事實相符，堪予採信，
    事證至臻明確，被告犯行洵堪認定。
四、核被告所為，係犯刑法第320條第1項之竊盜竊盜罪及電信法
    第56條第1項盜用他人電信設備通信罪。被告所犯上開2罪，
    犯意各別，犯罪構成要件不同，應予分論併罰。查被告前於
    95年間因犯詐欺取財罪，經本院判處有期徒刑3月確定，送
    監執行，於96年6月8日縮刑期滿執行完畢，有臺灣高等法院
    被告前案紀錄表1份在卷足憑，其受徒刑之執行完畢，5年以
    內故意再犯本件有期徒刑以上之罪，均為累犯，應依刑法第
    47條第1項規定分別加重其刑。爰審酌被告犯罪之動機、目
    的、手段，所生危害及犯罪後坦認罪愆，頗具悔意，然犯罪
    後迄今仍未與告訴人達成民事和解等一切情狀，分別量處如
    主文所示之刑，並定其應執行刑，及諭知易科罰金之折算標
    準。
據上論斷，應依刑事訴訟法第299條第1項前段、第273條之1第1
項、電信法第56條第1項、刑法第11條前段、第320條第1項、第4
7條第1項、第51條第5款、第41條第1項前段，刑法施行法第1條
之1第1項、第2項前段，判決如主文。
中    華    民    國    97    年    11    月    28    日
                  刑事第六庭    法  官  戴博誠
以上正本證明與原本無異。
如不服本判決應於收受判決後10日內向本院提出上訴書狀，並應
敘述具體理由；其未敘述上訴理由者，應於上訴期間屆滿後20日
內向本院補提理由書（均須按他造當事人之人數附繕本）「切勿
逕送上級法院」。
                                書記官  林政佑
中    華    民    國    97    年    11    月    28    日
【附錄論罪科刑法條】
刑法第320條第1項：
意圖為自己或第三人不法之所有，而竊取他人之動產者，為竊盜
罪，處5年以下有期徒刑、拘役或5百元以下罰金。
電信法第56條第1項：
意圖為自己或第三人不法之利益，以有線、無線或其他電磁方式
，盜接或盜用他人電信設備通信者，處5年以下有期徒刑，得併
科新臺幣150萬元以下罰金。


司法院資訊處製作；財團法人民間司法改革基金會備份。
